【裁判字號】    95,易,13
【裁判日期】    950410
【裁判案由】    竊盜等
【裁判全文】
臺灣宜蘭地方法院刑事判決                95年度易字第13號
公  訴  人  臺灣宜蘭地方法院檢察署檢察官
被      告  乙○○
上列被告因竊盜等案件，經檢察官提起公訴（94年度偵字第2949
號），本院判決如下：
    主  文
乙○○竊盜，累犯，處有期徒刑陸月，如易科罰金，以參佰元折
算壹日。
    事實及理由
一、構成犯罪事實：
    乙○○於民國87年間因竊盜、過失傷害案件，先後經本院判
    處有期徒刑1年6月、6月確定，嗣經本院裁定應執行有期徒
    刑1年10月確定，並於91年12月19日假釋，刑期至92年2月18
    日屆滿，以已執行論。詎其不知悔改，竟基於意圖為自己不
    法所有之犯意，於94年9月15日7時20分許，趁甲○○位在宜
    蘭縣三星鄉○○路74之2號住處大門未鎖之際，為遂行竊盜
    之目的，乃未經甲○○同意而無故侵入該住宅，先進入該住
    宅廚房，徒手竊取碗櫃抽屜內新台幣（下同）300元現金，
    再進入該住宅房間內，接續徒手竊取置放在該房間床底褲袋
    內300元現金，得手後旋即離去。嗣經甲○○調閱其裝設在
    住宅內之監視錄影器畫面後，始為警循線查獲。
二、認定犯罪事實所憑之證據及理由：
（一）被告乙○○坦承事項及其佐證之證據：
   1、坦承事項：（見本院卷第32頁）
      被告確有於上開時、地，無故侵入甲○○住宅後，先進入
      廚房，再進入房間。
   2、佐證之證據：
    (1)被告於警詢、偵查中之供詞（見警卷第5頁；偵卷第18頁
      ）。
    (2)台灣宜蘭地方法院檢察署檢察官勘驗監視錄影光碟片筆錄
      1份（見偵卷第22頁）。
（二）被告之辯解：
      被告乙○○矢口否認有何竊盜之犯行，辯稱：甲○○於94
      年9月14日撥打電話告知被告有土地急於出售，故被告始
      於94年9月15日至甲○○住處，並進入屋內，被告見廚房
      抽屜未關，但沒有發現土地重劃區地籍圖，又知道甲○○
      可能將該地籍圖置放在房間，始進入房間內查看，被告並
      無竊盜之行為等語。
（三）本院之判斷：
   1、證人甲○○於偵查中證述：因為之前我住處遭竊，所以在
      94年9月15日前裝設監視器。於94年9月15日上午，我到田
      裡剪花沒有鎖門，並特地將後門用脫鞋隔開沒關緊，回家
      時發現脫鞋被拿走，就知道情況不對，我進屋先看床底的
      褲子口袋內300元不見了，及廚房碗櫃抽屜皮包內的300元
      也不見了，我出門前600元都在，我是專程放那些錢，因
      為我想要知道是誰偷的，所以我非常確定那些錢當時都在
      。當時監視錄影器有錄到乙○○將錢放進口袋等語。並提
      出錄影帶光碟片1片附卷供參（見偵卷第19頁）；於本院
      審理中證述：我住處的錄影機是94年9月7日裝的，為了要
      抓小偷，我於94年9月15日約7時許出門，出門時錄影機有
      開，廚房的300元及房間裡我先生褲子口袋內300元，都是
      我於當天早上故意放的，當天我沒有鎖大門，我裝了錄影
      機後就沒有鎖了，因為我被偷很多次，所以故意不鎖門要
      抓小偷，當天我約8時許返家，這段期間除了被告以外，
      沒有其他人去我家。我於94年9月15日下午，看完錄影帶
      才打電話給被告，當時600元已經失竊，錄影機有拍到被
      告從抽屜拿錢，我跟被告說我有一塊土地請他過來看，我
      叫警察來抓被告。94年9月15日，我沒有請被告進入我住
      處，我也沒有允許被告在我不在家時進入屋內等語（見本
      院卷第40頁至第44頁）。佐以台灣宜蘭地方法院檢察署檢
      察官勘驗證人甲○○所提出之光碟片，結果為：「
      (1)錄影帶開始時間：7時。
      (2)7時23分：被告進入甲○○住處，並拉開右方門，探頭
        入內張望後關門。
      (3)7時23分15秒：被告蹲坐在廚櫃前搜索物品。
      (4)7時23分22秒：被告疑似取出物品放入口袋。
      (5)7時23分54秒：被告起身。
      (6)7時24分：被告再度開啟鏡頭前方門進入。
      (7)7時28分11秒：被告步出房門並將房門關閉，離開甲○
        ○住處。
      (8)錄影帶結束時間：8時。」
      此有勘驗筆錄1份在卷可參（見偵卷第22頁）。況被告亦
      自承於上開時、地，確無故侵入甲○○之廚房及房間，而
      若如被告所述甲○○於94年9月14日撥打電話邀約被告至
      其住處商談土地仲介事宜，衡情甲○○當會在住處等候被
      告，且被告至甲○○住處未見人影，亦應撥打電話聯絡甲
      ○○，俾商談上開事宜，究無逕行進入甲○○住處，至該
      住處廚房、房間內搜尋物品之理，足認證人甲○○上開證
      詞係屬實在，堪以採信。
   2、再觀之被告於警詢中供稱：我將右手放入右側褲袋，只是
      拉褲袋而已。我進入甲○○房間至7時28分許才離開，我
      是在裡面看有無值錢的東西可以偷等語（見警卷第5頁至
      第6頁）；於偵查中供稱：我進入甲○○住處是要看宜蘭
      縣三星鄉土地重劃區地籍圖寫地號，因為我常到甲○○住
      處，所以知道她將重劃區地籍圖放在廚房碗櫃抽屜內，我
      當天有帶紙筆，並將地號抄下，我只是將手放進口袋內要
      拿紙筆抄圖，之後我就離開。我之前沒有與甲○○聯絡等
      語（見偵卷第18頁至第19頁）；於本院審理中供稱：94年
      9月14日甲○○打電話說她現在在忙，叫我自己去她屋內
      拿土地重劃區地籍圖，還說你知道放在哪裡，你就自己去
      拿，我進去後找不到土地重劃區地籍圖，想改天再來拿。
      當天我手上沒有拿東西放在口袋等語（見本院卷第44頁、
      第46頁）。綜觀被告上開供詞，就：(1)放入褲袋的動作：
      先供稱係拉褲袋，後改稱要從褲袋內拿紙筆，再改稱手上
      沒有拿東西；(2)進入甲○○住處目的：先供稱要搜尋值錢
      物品，後改稱要找土地重劃區地籍圖，且找到後抄下地號
      ，再改稱甲○○要我自己進去拿，但沒有找到地籍圖等語
      ，被告前後供詞相互矛盾，已屬可疑，況甲○○若確告知
      被告可自行進入屋內拿取土地重劃區地籍圖，衡情當會告
      知放置地點，究無讓被告遍尋不著之理，足見被告上開供
      詞顯係卸責之詞，不足採信。
   3、綜上證據，可證被告基於意圖為自己不法之犯意，於上開
      時、地，以無故侵入甲○○上開住宅為方法，接續徒手竊
      取該住宅廚房碗櫃抽屜內300元、房間床底褲袋內300元現
      金之事實，事證明確。被告仍以前詞辯稱：我沒有竊盜等
      語，不足採信。
三、論罪科刑之理由：
（一）被告乙○○所為，係犯刑法第306條第1項無故侵入他人住
      宅罪、第320條第1項竊盜罪。
（二）被告先後竊取廚房碗櫃抽屜內300元、房間床底褲袋內300
      元現金之行為，係基於同一竊盜犯意下之接續行為，僅侵
      害一個法益，只論以一罪。
（三）被告以無故侵人他人住宅，遂行其竊盜之目的，所犯無故
      侵入他人住宅與竊盜罪間，有方法目的之牽連關係，應從
      一重之竊盜罪處斷。
（四）被告於87年間因竊盜、過失傷害案件，先後經本院判處有
      期徒刑1年6月、6月確定，嗣經本院裁定應執行有期徒刑1
      年10月確定，並於91年12月19日假釋，刑期至92年2月18
      日屆滿，以已執行論，此有臺灣高等法院被告前案紀錄表
      1份在卷可參，其於5年以內再犯本件有期徒刑以上之罪，
      為累犯，應依刑法第47條規定，加重其刑。
（五）審酌被告前有過失傷害及多次竊盜犯罪前科，此有上開紀
      錄表1份在卷可參，素行不佳，且其正值壯年，不思循正
      途賺取生活所需，反圖不勞而獲，無故侵入告訴人甲○○
      住宅竊取財物，影響告訴人居住之安寧，並造成告訴人財
      產上損失，且於犯罪後仍飾詞否認犯行，態度不佳等一切
      情狀，量處如主文所示之刑，並諭知易科罰金之折算標準
      。
（六）按18歲以上之竊盜犯、贓物犯有竊盜犯贓物犯保安處分條
      例第3條第1項第1款、第2款所定情形之一者，固得諭知於
      刑之執行前，令入勞動場所強制工作，惟其應執行之刑未
      達1年以上者，則不適用之，同條例第2條第4項規定甚明
      。查本件量處被告如主文所示之刑既未達有期徒刑1年以
      上，依上開規定，自無適用竊盜犯贓物犯保安處分條例之
      規定宣付保安處分之餘地。故公訴人認被告應依同條例第
      3條第1項第1款規定，諭知於刑之執行前，令入勞動場所
      強制工作，核與上開規定不符，併此敘明。
四、適用之法律：
（一）程序法方面：刑事訴訟法第299條第1項前段。
（二）實體法方面：刑法第306條第1項、第320條第1項、第55條
      後段、第47條、第41條第1項前段，罰金罰鍰提高標準條
      例第1條前段、第2條。
本案經檢察官吳宇青到庭執行職務。
中    華    民    國    95    年    4     月    10    日
                  刑事第二庭審判長法  官  林明山
                                  法  官  謝佩玲
                                  法  官  蘇錦秀
以上正本證明與原本無異。
如不服本判決應收受本判決後10日內向本院提出上訴書狀，其未
敘述上訴理由者，並得於提起上訴後10日內向本院補提理由書狀
 (均須按他造當事人之人數附繕本)「切勿逕送上級法院」。
                                  書記官  葉瑩庭
中    華    民    國    95    年    4    月     10    日
【附錄本案論罪科刑法條】
★刑法第306條第1項：
無故侵入他人住宅、建築物或附連圍繞之土地或船艦者，處一年
以下有期徒刑、拘役或300元以下罰金。
★刑法第320條第1項：
意圖為自己或第三人不法之所有，而竊取他人之動產者，為竊盜
罪，處5年以下有期徒刑、拘役或500元以下罰金。


司法院資訊處製作；財團法人民間司法改革基金會備份。
